【裁判字號】    89,上訴,442
【裁判日期】    890211
【裁判案由】    違反槍彈藥刀械管制條例等
【裁判全文】
臺灣高等法院高雄分院刑事判決                八十九年度上訴字第四四二號
    上訴人  台灣高雄地方法院檢察署檢察官
    被  告      甲○○
右上訴人因被告違反槍砲彈藥刀械管制條例案件，不服臺灣高雄地方法院八十八年度
訴字第八三三號中華民國八十九年二月十一日第一審判決（起訴案號：臺灣高雄地方
法院檢察署八十八年度偵字第一三四九號），提起上訴，本院判決如左：
      主  文
上訴駁回。
      理  由
一、公訴意旨略以：被告甲○○與林明祥（另案經原審審理中）與李孝華、楊俊英（
    均經法院判刑確定在案）四人於民國八十七年十月二十九日凌晨零時許，至高雄
    市三民區飲酒作樂，與該店內之公關小姐喝酒跳舞發生衝突，其四人竟共同基於
    恐嚇之犯意聯絡，外出持具有殺傷力之手槍一把，衝入羅馬假期ＫＴＶ酒店內，
    由李孝華將槍指向櫃檯小姐鄭依玲射擊二發，然因卡彈而未擊發（該子彈經送鑑
    定並無殺傷力），甲○○同時則與林明祥、楊俊英么喝並腳踢大廳桌椅及櫃檯，
    致鄭依玲及在場之公關小姐心生畏懼。嗣於同年十二月一日下午五時及七時許，
    分別在高雄縣鳳山市中華市場內及高雄市苓雅區○○○路一七七號前為警查獲李
    孝華及楊俊英，並於高雄縣鳳山市○○○路一五六巷旁花圃起獲前開之手槍一支
    及子彈二顆，因認被告甲○○涉犯槍砲彈藥刀械管制條例第十一條第四項及刑法
    第三百零五條之罪等語。
二、公訴人認被告甲○○涉犯槍砲彈藥刀械管制條例第十一條第四項及刑法第三百零
    五條罪嫌，無非以：（一）證人洪淑慧、鄭依玲於警訊及偵查中之證述；（二）
    共犯李孝華、楊俊英之供述；（三）錄影帶一捲、手槍一支及子彈三顆扣案可佐
    ；（四）及扣案之手槍經送鑑定結果，認具有殺傷力，有內政部警政署刑事警察
    局鑑驗通知書一紙在卷可稽等語，為其論據。
三、訊據被告甲○○堅決否認共同持槍犯罪，辯稱：李孝華在ＫＴＶ內與公關小姐跳
    舞發生口角後，我與李孝華、楊俊英及林明祥四人即搭乘計程車準備返家，我一
    上車即睡著，不知李孝華何時下車取槍，一直到有人叫我下車，我才發現又回到
    ＫＴＶ，且見李孝華先行下車，並逕自進入ＫＴＶ內，我即下車跟隨在後，嗣李
    孝華掏槍出來，我始知其帶槍，我當時並未么喝及腳踢桌椅、櫃檯等語。經查：
（一）被告甲○○與李孝華、楊俊英及林明祥在羅馬假期ＫＴＶ內飲酒時，因李孝華
      與店內公關小姐跳舞發生衝突，被告等四人即共同搭車離去，惟後來車輛又駛
      回ＫＴＶ，李孝華並率先進入ＫＴＶ內，持槍指向天花板，楊俊英隨後跟進，
      以腳踢領檯，被告甲○○再進入ＫＴＶ，嗣後四人再一同離去等情，固據被告
      甲○○供承在卷，惟查當天僅李孝華持槍指向天花板，楊俊英腳踢領檯等情，
      業據證人即共犯李孝華於原審審理時陳稱：「我一進去即將槍舉起」「我先進
      入，楊孝華跟在我後面，另外二人是後來才要進入拉我出去，當時甲○○站在
      何處我不清楚，只記得有二、三人拉我」等語（見原審卷第九十三頁背面），
      及共犯楊俊英於警訊時供述：「我跟後進入大廳用腳踢服務台」，及於原審審
      理時陳稱：「（問：進入ＫＴＶ大廳踢桌子的人是否是你﹖（提示警卷照片）
      答：我是踢領檯，並未踢櫃檯」「（問：為何葉某沒有一起進入ＫＴＶ﹖）答
      ：因為當時他原在車上睡覺，我與李某先進去後，葉某在我們後面，所以我不
      清楚他所在位置」等語（見原審卷第九十四頁正面），核與證人即當天與被告
      甲○○同在ＫＴＶ內飲酒作樂之陳志賢、張源足於警訊證稱踢桌子者是楊俊英
      等語，及證人洪淑慧於原審審理時陳稱：「我當時躲在桌下，知道尚有人踢桌
      子，但不知何人踢的，應該只有一人踢」等語相符，且承辦警員陳榮坤於本院
      八十八上訴字第四三八號案件中亦陳稱：「當時李孝華持槍進入，後來楊俊英
      也進入踢桌子：：：」等語，此業據本院調閱上開案件核閱無訛，顯見當天被
      告甲○○確僅單純在場，並無么喝並腳踢桌椅及櫃檯動作甚明。至於證人鄭依
      玲於偵查中雖到庭證稱：「當時李孝華拿槍亂揮，另三人踢桌子，且叫我出來
      ，李孝華叫我出來時，當時其他三人踢桌子」等語，惟此非但與其本身於警訊
      所述：「：：：持槍者就是綽號小華之男子，另有同夥二男子進入大廳，即用
      腳踢領櫃之桌子：：：」等語不符，與上開證人所述只有楊俊英踢桌子等語亦
      相歧異，是其所述誇大，顯有瑕疵，自難採信。
（二）次查，當天係李孝華、楊俊英先行進入ＫＴＶ內，隨後被告甲○○及林明祥才
      進入等情，已據被告甲○○供承在卷，核與共犯李孝華、楊俊英供述相符，並
      據證人即承辦警員許拋於原審陳述甚詳（見原審卷第九十三頁正），復有拍攝
      被告甲○○與李孝華、楊俊英先後進入（隔約二分鐘詳如後述）ＫＴＶ情形之
      照片四張在卷可稽，是被告甲○○並非與李孝華、楊俊英一起進入ＫＴＶ內，
      要屬無疑。又審諸上開四張照片，共犯李孝華進入ＫＴＶ之時間為凌晨二點五
      十四分九秒，共犯楊俊英進入之時間則為凌晨二點五十四分十三秒，二人幾乎
      是同時進入，惟被告甲○○進入ＫＴＶ之時間則約為凌晨二點五十六分三十秒
      左右（均見本院所調李孝華案警卷第五十六頁所附照片四張），距李孝華、楊
      俊英進入之時間，已達二分鐘之久，衡情倘被告甲○○與李孝華、楊俊英間有
      共同持槍進入ＫＴＶ內恐嚇之犯意聯絡，豈有待李孝華、楊俊英進入ＫＴＶ內
      二分鐘之後，始行進入之理﹖且當時被告甲○○與其他三人進入ＫＴＶ時，除
      李孝華站在櫃檯前（最內側）外，其他二人站在領檯前（在大門旁邊），一人
      則站在大門旁等情，業據證人洪淑慧於原審審理時證述在卷，參以本院承辦上
      開李孝華、楊俊英案件之承審法官勘驗當天拍攝之錄影帶結果，為「本案共四
      人進入羅馬假期ＫＴＶ，二人進該ＫＴＶ裏面，另外二人在門口等候：：：」
      ，此有本院勘驗筆錄附於上開案卷可稽（見本院八十八年度上訴字第四三八號
      卷第一一○頁），佐以當天進入ＫＴＶ內持槍及腳踢桌子者為李孝華及楊俊英
      ，已如前述，足認被告甲○○進入ＫＴＶ時之位置，係站在ＫＴＶ大門口處，
      而未進入ＫＴＶ內部（相片也可看出被告甲○○站在門邊），則其與李孝華、
      楊俊英間，果有持槍恐嚇之犯意聯絡，自應與之一起進入ＫＴＶ內，豈有於二
      分鐘之後始行進入，進入後，又站在大門口處，而未進入ＫＴＶ內部之理，是
      被告甲○○辯稱伊並無與李孝華、楊俊英共同持槍恐嚇之犯意聯絡等語，應屬
      可信。
（三）末查，當天係李孝華在ＫＴＶ包箱內與店內公關小姐鄭雅惠喝酒跳舞起衝突，
      始外出取槍至ＫＴＶ一節，業據被告甲○○供承在卷，核與證人李孝華、楊俊
      英及櫃檯小姐鄭依玲、領檯小姐洪淑慧及公關小姐鄭雅惠於警訊及原審審理時
      陳述甚詳，則與公關小姐起衝突者既為李孝華，而非被告甲○○，徵諸常理，
      被告甲○○亦無與李孝華共同持槍恐嚇ＫＴＶ之必要；且被告甲○○因知李孝
      華欲持槍滋事，則其基於朋友立場，到場注意其是否傷害無辜，以免闖禍，亦
      屬情理之常，尚難以其未行離去，有共同前往，而僅站在門邊等候觀望，即遽
      認其與李孝華間有共同持槍恐嚇之犯意聯絡。
  綜上所述，本件被告甲○○當天既未么喝並腳踢桌椅，且於李孝華、楊俊英進入Ｋ
  ＴＶ二分鐘後（二分鐘時間尚非短促），始行進入，並僅站在大門口處等候觀望並
  無動作，其與ＫＴＶ店及其內人員又無任何過節，自不得僅以其當天同在現場，未
  行離去，即認其與李孝華間有共同持槍恐嚇之犯意聯絡，此外復查無其他積極之證
  據足資證明被告甲○○有共同持槍作案犯行，其犯罪即屬不能證明。
四、原審以不能証明被告甲○○犯罪，依法諭知無罪，核無不合，檢察官上訴指摘原
    判決不當，為無理由，應予駁回。
五、被告甲○○經合法傳喚無正當理由於審判期日不到庭，依法不待其陳述而逕行判
    決。
據上論結，應依刑事訴訟法第三百六十八條、第三百七十一條，判決如主文。
本案經檢察官林應華到庭執行職務。
中    華    民    國      九十      年       三       月     二十二   日
                              臺灣高等法院高雄分院刑事第八庭
                                  審判長法官  郭雅美
                                        法官  莊飛宗
              法官  張盛喜
右正本證明與原本無異。
如不服本判決，應於判決送達後十日內向本院提出上訴狀，其未述理由者並應於提
出上訴狀後十日內向本院補提理由書（應附繕本)。
                                      書記官  魏文常
中    華    民    國      九十      年       三       月     二十三   日
                                                                   Ｊ


司法院資訊處製作；財團法人民間司法改革基金會備份。
